【裁判字號】    97,審訴,5534
【裁判日期】    971231
【裁判案由】    毒品危害防制條例
【裁判全文】
臺灣高雄地方法院刑事判決            97年度審訴字第5534號
公  訴  人  臺灣高雄地方法院檢察署檢察官
被      告  甲○○
                      號
                    現另案於臺灣高雄監獄執行中
指定辯護人  本院公設辯護人  陳信凱
上列被告因毒品危害防制條例案件，經檢察官提起公訴（96年度
毒偵字第10254 號），本院改依簡式審判程序後，依協商程序判
決如下：
    主  文
甲○○施用第一級毒品，累犯，處有期徒刑捌月。扣案之第一級
毒品海洛因貳包（均含包裝袋，驗後淨重分別為零點捌貳壹公克
、壹點肆參零公克），均沒收銷燬之。又施用第二級毒品，累犯
，處有期徒刑肆月。殘有甲基安非他命之吸食器貳組、玻璃球管
參支，均沒收銷燬之；玻璃球管貳支，沒收之。應執行有期徒刑
拾壹月。扣案之第一級毒品海洛因貳包（均含包裝袋，驗後淨重
分別為零點捌貳壹公克、壹點肆參零公克）、殘有甲基安非他命
之吸食器貳組及玻璃球管參支，均沒收銷燬之。玻璃球管貳支，
沒收之。
    事實及理由
一、甲○○前因施用毒品案件，經本院以民國89年度毒聲字第47
    59號裁定送觀察、勒戒，因無繼續施用毒品傾向，於89 年7
    月5 日執行完畢釋放。又於觀察勒戒執行完畢釋放後5 年內
    ，因施用毒品案件，經本院以90年度易字第416 號判決判處
    有期徒刑4 月確定。另於93年間因違反電信法，經本院以93
    年度簡字第1393號判決判處有期徒刑3 月確定，於93年8 月
    2 日易科罰金執行完畢。詎不知警惕，復分別基於施用第一
    級毒品海洛因及第二級毒品甲基安非他命之犯意，於96年10
    月4 日14時許，先後在高雄縣大寮鄉○○路2 之27號4 樓住
    處內，以將海洛因摻入香菸內，再以火點燃之方式；以將甲
    基安非他命置於玻璃球內，再以火燒烤吸食之方式，施用第
    一級毒品海洛因及第二級毒品甲基安非他命各1 次。嗣於同
    日18時許，為警持搜索票至高雄市○○鄉○○村○○路2 之
    27 號4樓、高雄市○鎮區○○路65巷5 號及高雄市○○區○
    ○街211 號12樓等處搜索，扣得第一級毒品海洛因2 包（驗
    後淨重分別為0.821 公克、1.430 公克）、殘有甲基安非他
    命之吸食器2 組及玻璃球管3 支；甲○○所有供預備施用甲
    基安非他命所用之玻璃球管2 支，且經採尿送驗，結果呈安
    非他命、甲基安非他命、可待因及嗎啡陽性反應。
二、證據：被告於偵查中及本院審理時之自白、濫用藥物尿液檢
    體監管記錄表、高雄市立凱旋醫院96年10月15日濫用藥物尿
    液報告、高雄市立凱旋醫院96年10月15日濫用藥物成品檢驗
    鑑定書、高雄醫學大學附設中和紀念醫院檢驗報告7紙。
三、本件被告業已認罪，經檢察官、被告及其辯護人於審判外達
    成協商之合意，其合意內容為：被告甲○○施用第一級毒品
    ，願受有期徒刑8 月；施用第二級毒品，願受有期徒刑4 月
    ，應執行有期徒刑11月之宣告。核被告所為，係犯毒品危害
    防制條例第10條第1 項、第2 項之施用第一級、第二級毒品
    罪。被告持有第一級、第二級毒品之低度行為，應為施用第
    一級、第二級毒品之高度行為所吸收，均不另論罪。被告前
    因違反電信法，經本院以93年度簡字第1393號判決判處有期
    徒刑3 月確定，於93年8 月2 日易科罰金執行完畢之事實，
    有臺灣高等法院被告前案紀錄表可參，其受有期徒刑執行完
    畢後，5 年內故意再犯本件有期徒刑以上之罪，均為累犯，
    應各依刑法第47條第1 項之規定，加重其刑。被告所犯上開
    2 罪間，犯意各別，行為互殊，應予分論併罰。準此，因上
    開協商合意並無刑事訴訟法第455 條之4 第1 項所列情形之
    一，檢察官聲請改依協商程序而為判決，且不論本件有無加
    重減輕事由，當事人均同意如主文之刑度，是本院爰不經言
    詞辯論，於協商合意範圍內為協商判決，並定其應執行之刑
    。
四、扣案第一級毒品海洛因2 包（驗後淨重分別為0.821 公克、
    1.430 公克）、殘有甲基安非他命之吸食器2 組及玻璃球管
    3 支，經送驗後，確含有或殘有海洛因或甲基安非他命之成
    分，有高雄市立凱旋醫院濫96年10月15日用藥物成品檢驗鑑
    定書、高雄醫學大學附設中和紀念醫院97年12月16日檢驗報
    告可參，其中海洛因係查獲之毒品，且該包裝袋、吸食器及
    玻璃球管與毒品難以析離，應將之視為第一級毒品或第二級
    毒品，不問屬於犯人與否，爰均依毒品危害防制條例第18條
    第1 項前段規定，沒收銷燬之。至送驗耗損部分，因已滅失
    ，爰不宣告沒收銷燬之。又扣案玻璃球管2 支，係被告所有
    供預備施用甲基安非他命所用之物，爰均依刑法38條第1 項
    第2 款之規定，宣告沒收之。至其餘扣案物，或與本案無關
    ，或業已沒收銷燬之，爰不宣告沒收或沒收銷燬之。
五、應適用之法條：刑事訴訟法第455 條之4 第2 項、第455 條
    之8 、第454 條第1 項，毒品危害防制條例第10條第1 項、
    第2 項、第18條第1 項前段，刑法第11條、第38條第1 項第
    2 款、第47條第1 項、第51條第5 款。
六、本判決除有刑事訴訟法第455 條之4 第1 項第1 款、第2 款
    、第4 款、第6 款、第7 款所定情形之一，或違反同條第2
    項規定者外，不得上訴。
七、如有前項得上訴之情形者，得自判決送達之日起10日內，向
    本院提出上訴書狀，上訴於第二審法院。
本案經檢察官羅水郎到庭執行職務。
中    華    民    國    97    年    12    月    31    日
                  刑事第七庭    法  官  方百正
以上正本證明與原本無異。
中    華    民    國    97    年    12    月    31    日
                                書記官  黃園芳
附錄本判決論罪科刑所依據之法條
毒品危害防制條例第10條
施用第一級毒品者，處 6 月以上 5 年以下有期徒刑。
施用第二級毒品者，處 3 年以下有期徒刑。


司法院資訊處製作；財團法人民間司法改革基金會備份。
